【裁判字號】    99,上訴,400
【裁判日期】    990129
【裁判案由】    毒品危害防制條例
【裁判全文】
臺灣高等法院刑事判決                 99年度上訴字第400號
上  訴  人
即  被  告  甲○○
上列上訴人因違反毒品危害防制條例案件，不服臺灣板橋地方法
院98年度訴字第4203號，中華民國98年12月24日第一審判決（起
訴案號：臺灣板橋地方法院檢察署98年度毒偵字第7547號），提
起上訴，本院判決如下：
    主  文
上訴駁回。
    理  由
一、按不服地方法院之第一審判決而上訴者，應向管轄第二審之
    高等法院為之。上訴書狀應敘述具體理由。上訴書狀未敘述
    上訴理由者，應於上訴期間屆滿後20日內補提理由書於原審
    法院，逾期未補提者，原審法院應定期間先命補正。第二審
    法院認為上訴書狀未敘述理由或上訴有第362條前段之情形
    者，應以判決駁回之。但其情形可以補正而未經原審法院命
    其補正者，審判長應定期間先命補正。刑事訴訟法第361條
    、第367條，分別定有明文。所謂不服第一審判決之具體理
    由，必係依據卷內既有訴訟資料或提出新事證，指摘或表明
    第一審判決有何採證認事、用法或量刑等足以影響判決本旨
    之不當或違法，而構成應予撤銷之具體事由，始克當之，例
    如：依憑證據法則具體指出所採證據何以不具證據能力，或
    依憑卷證資料，明確指出所為證據證明力之判斷如何違背經
    驗、論理法則；倘僅泛言原判決認定事實錯誤、違背法令、
    量刑失之過重或輕縱，而未依上揭意旨指出具體事由，或形
    式上雖已指出具體事由，然該事由縱使屬實，亦不足以認為
    原判決有何不當或違法者，如對於不具有調查必要性之證據
    ，法院未依聲請調查亦未說明理由，或援用證據不當，但除
    去該證據仍應為同一事實之認定，皆難謂係具體理由，俾與
    第二審上訴制度旨在請求第二審法院撤銷、變更第一審不當
    或違法之判決，以實現個案救濟之立法目的相契合，並節制
    濫行上訴，此有最高法院97年度臺上字第892號判決足資參
    照。是以上訴人之上訴書狀或補提之上訴理由書，雖有敘述
    上訴理由，惟並未具體敘述第一審判決有上述違法、不當情
    形，即與未敘述具體理由無異，其所為上訴，即不符合上訴
    之法定要件。
二、本件上訴人即被告甲○○不服原判決，提起上訴，上訴理由
    略以：原審就被告所犯本件施用第一級毒品及施用第二級毒
    品2罪，共判處有期徒刑14個月，被告坦承一切犯行，態度
    亦屬良好，原審實屬重判，爰提起本件上訴云云。
三、本件原審以被告自白及臺灣尖端先進生技醫藥股份有限公司
    對於被告尿液檢驗結果所出具之濫用藥物檢驗報告書（見偵
    查卷第 29頁，報告編號：UL/2009/A0565號），暨警方搜索
    查扣得被告所有之第二級毒品甲基安非他命（原淨重0.417
    公克，驗餘淨重0.4168公克，見原審卷第29頁交通部民用航
    空局航空醫務中心航藥鑑字第0985482號鑑定書影本），認
    定被告先基於施用第一級毒品海洛因之犯意，於民國98年10
    月7日17時許，在臺北縣三重市○○路與正義北路口附近之
    某檳榔攤內，以將海洛因摻入香煙內吸食之方式，施用第一
    級毒品海洛因1次。嗣後另基於施用第二級毒品甲基安非他
    命之犯意，以將甲基安非他命置入玻璃球內燒烤之方式，施
    用第二級毒品甲基安非他命1次，分別係犯毒品危害防制條
    例第10條第1項、第2項之施用第一毒品罪與施用第二級毒品
    罪。被告施用前後持有第一級毒品海洛因、第二級毒品甲基
    安非他命之低度行為，應分別為施用第一級毒品海洛因、第
    二級毒品甲基安非他命之高度行為所吸收，不另論罪。再被
    告所犯上開2罪，犯意各別，行為互異，應予分論併罰之。
    而被告前因施用第一級毒品，經本院以96年度上訴字第2359
    號判決判處有期徒刑10月確定，另因施用第二級毒品，經臺
    灣臺北地方法院以96年度簡字第2587號判決判處有期徒刑6
    月確定，上開2罪再經臺灣臺北地方法院以96年度聲字第221
    2號裁定應執行有期徒刑1年2月確定，被告於98年1月22日假
    釋付保護管束，假釋期滿未經撤銷而執行完畢，有本院被告
    前案紀錄表在卷足憑，其於前揭徒刑執行後5年以內，故意
    再犯本件有期徒刑之2罪，俱為累犯，均應依法加重其刑。
    並審酌被告曾有多次施用毒品之前科，並先後經觀察、勒戒
    及強制戒治之戒毒療程，始終未能戒除毒品之誘惑，且其尚
    有工作能力，竟不思努力工作，尋求正常生活，僅因家庭因
    素而心情不佳，竟一再沾染施用2種毒品之惡習，戕害身心
    不淺，並衡諸其生活狀況、施用毒品之手段、動機等一切情
    狀，分別量處有期徒刑10月、6月，依法宣告扣案之第二級
    毒品甲基安非他命1包（驗餘淨重0.4168公克）沒收銷燬，
    並就主刑部分定應執行有期徒刑1年2月，以資懲儆。
四、經核原審認事用並無違誤，而量刑本屬事實審法院之裁量權
    限，若無逾越法定刑度或輕重明顯失衡之濫權情形，當不能
    指為違法。揆諸毒品危害防制條例第10條第1項施用第一級
    毒品罪之法定刑為6月以上、5年以下有期徒刑、同條第2項
    施用第二級毒品罪之法定刑為3年以下有期徒刑，被告復有
    施用毒品受觀察勒戒與強制戒治之前科及施用毒品犯罪構成
    累犯之事由，依法應加重其刑，原審詳酌刑法第57條事由，
    敘明被告無戒絕施用毒品之決心、不思努力工作，及衡其施
    用毒品戕害自身身心不淺，及其生活狀況、施用毒品手段、
    動機等刑法第57條所列等一切情狀，乃從輕量處被告有期徒
    刑10月、6月，另以宣告刑期總和為1年4月，定應執行有期
    徒刑1年2月，復再酌減2月有期徒刑，當已屬惕勵被告自新
    之輕罰，被告執前詞提起上訴，空泛主張原審量刑及定執行
    刑屬重判，然未具體指摘原判決關於事實認定及法律適用與
    刑罰之量定，有何違法或不當之處。依首揭說明，本件上訴
    不合上訴之法定要件，應予駁回，並不經言詞辯論為之。
據上論斷，應依刑事訴訟法第367條前段、第372條，判決如主文
。
中    華    民    國    99    年    1     月    29    日
            刑事第十三庭  審判長法  官   曾德水
                                法  官   崔玲琦
                                法  官   陳恆寬
以上正本證明與原本無異。
施用第一級毒品部分，如不服本判決，應於收受送達後10日內向
本院提出上訴書狀，其未敘述上訴之理由者並得於提起上訴後10
日內向本院補提理由書（均須按他造當事人之人數附繕本）「切
勿逕送上級法院」。
施用第二級毒品部分，不得上訴。
                                書記官   黃家麟
中    華    民    國    99    年    2     月    1     日
附錄本案論罪科刑法條全文
毒品危害防制條例第10條
施用第一級毒品者，處6月以上5年以下有期徒刑。
施用第二級毒品者，處3年以下有期徒刑。


司法院資訊處製作；財團法人民間司法改革基金會備份。
